# 求助陈版，合作研发项目的主导方如何确认？

提问人：小桃 X 小桃 时间：2021-11-02 10:33:05
陈版您好，根据您以往回复的观点，合作项目判断主导方是的非常重要的。有什么方根据合同一般约定的几个关键点来判断吗？比如批件所有权的归属，各自出资的比例，享有权益的分配，还有研发活动主要由哪一方主导等。举一个案例，某合作项目由甲方全程负责所有注册相关工作，乙方支付研究开发经费给甲方，由甲方推进本项目的技术开发、申报和商业化生产，由乙方申报生产批件及上市许可持有人，双方共同拥有产品取得生产批件后的所有权益。按甲方4:乙方 6 比例投入，拥有产品权属，分享产品上市之后的收益，如因甲方技术原因导致的生产注册申报失败， 则甲方退还乙方支付给甲方的前期技术服务费用50% 。这个案例中，主导方应该是甲方还是乙方？

回答人：chenyiwei
就主帖所述案例，建议考虑以下因素：
1 、研发过程中的技术风险和经济性风险在双方之间的分担情况；
2 、乙方支付的研究开发经费是否足以涵盖甲方的预计研发支出；
3 、日后商业化后，销售价格的确定原则由谁主导，生产成本的控制责任及成本超出预算的风险如何承担；
4 、收益分配比例 4 ： 6 是如何确定的，考虑了哪些因素。
5 、考虑合并报表准则第十条“两个或两个以上投资方分别享有能够单方面主导被投资方不同相关活动的现时权利的，能够主导对被投资方回报产生最重大影响的活动的一方拥有对被投资方的权力”规定的影响。